【裁判字號】    99,訴,2352
【裁判日期】    991021
【裁判案由】    損害賠償
【裁判全文】
臺灣臺中地方法院民事裁定              99年度訴字第2352號
原      告  乙○○○○○○○○.
法定代理人  丙○○
訴訟代理人  謝樹藝律師
            吳佩玲律師
被      告  甲○○
上列當事人間請求損害賠償事件，本院裁定如下：
    主    文
本件移送智慧財產法院。
    理    由
一、按訴訟之全部或一部，法院認為無管轄權者，依原告聲請或
    依職權以裁定移送其管轄法院，民事訴訟法第28條第1項定
    有明文。次按因專利法、商標法、著作權法、光碟管理條例
    、營業秘密法、積體電路電路布局保護法、植物品種及種苗
    法或公平交易法所保護之智慧財產權益，及其他依法律規定
    或經司法院指定由智慧財產法院管轄之第一審及第二審民事
    訴訟事件，由智慧財產法院管轄，智慧財產法院組織法第3
    條第1款、第4款亦定有明文。又司法院指定以下民事事件由
    智慧財產法院管轄：(1)不當行使智慧財產權權利所生損害賠
    償爭議事件。(2)當事人以一訴主張單一或數項訴訟標的，其
    主要部分涉及智慧財產權，且係基於同一原因事實而不宜割
    裂者，均為智慧財產權訴訟。
二、查原告主張：被告甲○○明知如刑事附帶民事訴訟起訴狀附
    件一所示之商標圖樣，業經原告向我國經濟部智慧財產局申
    請註冊登記取得商標權，現仍於專用期間內，並指定使用於
    皮包、皮夾等商品，非經原告同意或授權，不得於同一或類
    似商品，使用相同或近似之註冊商標，亦明知其於民國98年
    10月、11月，至大陸地區廣東省珠海市萬景城商場，以每件
    新台幣（下同）50元至2、3000元不等之價格所購入之皮夾
    、皮包、皮帶、手錶等商品計20餘件，係未經原告同意，而
    於同一商品，使用相同或近似於前揭商標圖樣之仿冒商標商
    品，竟基於販賣仿冒商標商品之犯意，自98年10月1日起，
    在台中市○○區○○路東光跳蚤市場攤位上，陳列前述之仿
    冒商標商品，以每件80元至1200元不等之價格，販賣予不特
    定人牟利，嗣於99年1月2日上午10時20分許，為警在上述攤
    位查獲，因認被告侵害原告之商標權，依商標法第61條第1
    項、第63條第1項第3款等規定，請求被告賠償所受之損害等
    語。揆諸上揭智慧財產法院組織法與智慧財產案件審理法之
    規定，本件自屬因智慧財產權所生之民事事件，智慧財產法
    院為優先管轄法院。兩造復無合意指定本院管轄之約定，依
    法即應由智慧財產法院優先管轄。茲本院刑事庭誤本院為管
    轄法院，將本件訴訟移送本院審理，尚有未洽，爰依職權將
    本事件移送智慧財產法院審理。
三、依首開法條裁定如主文。
中    華    民    國    99    年    10    月    21    日
                  民事第三庭    法  官  黃渙文
上正本係照原本作成。
如不服本裁定應於送達後10日內向本院提出抗告狀，並繳納抗告
費新臺幣1000元。
中    華    民    國    99    年    10    月    21    日
                                書記官  賴亮蓉

司法院資訊處製作；財團法人民間司法改革基金會備份。
